【裁判字號】    90,訴,172
【裁判日期】    900424
【裁判案由】    藥事法
【裁判全文】
臺灣基隆地方法院刑事判決                            九十年度訴字第一七二號
    公  訴  人  臺灣基隆地方法院檢察署檢察官
    被      告  甲○○
右列被告因違反藥事法案件，經檢察官提起公訴（八十九年度偵字第二九二一號），
本院判決如左：
    主  文
甲○○明知為禁藥而寄藏，累犯，處有期徒刑陸月，如易科罰金以參佰元折算壹日。
    事  實
一、甲○○曾因違反麻醉藥品管理條例案件，經本院於民國八十四年五月十九日以八
    十四年度易字第五一三號判處有期徒刑五月，嗣經臺灣高等法院於八十四年七月
    十九日以八十四年度上易字第三一００號撤銷改判有期徒刑三月，八十四年九月
    二十五日易科罰金執行完畢。甲○○明知「安非他命類」業經行政院衛生署於六
    十九年十二月八日以衛署字第三０一一二四號公告列入禁藥管理，並自同月十日
    生效，為藥事法第二十二條第一款之禁藥，竟於八十九年四月間某不詳時間，在
    基隆市○○街八七巷五六號之住處，受友人林科印之託，代為寄藏安非他命一小
    包（淨重十六‧六二一五公克，嗣經取樣０．０六九七公克化驗，尚餘十六．五
    五一八公克）於其住處內。嗣於同年五月二十九日十四時許，林科印至甲○○前
    揭住處取回該包安非他命，而於同日十七時三十分，在臺北市○○○路○段二四
    四巷二二弄十五號前，為警攔檢查獲林科印持有該包安非他命，經追查之下而查
    悉上情。
二、案經臺北市政府警察局移送臺灣臺北地方法院檢察署呈請臺灣高等法院檢察署令
    轉台灣基隆地方法院檢察署檢察官偵查起訴。
    理  由
一、訊據被告甲○○矢口否認前開犯行，辯稱：伊收到林科印交予伊之物時，並不知
    該物為何，八十九年四月間打開後發現係安非他命，當日即打電話予林科印，惟
    林科印至五月二十九日始前來取回云云。惟查：被告於八十九年十月九日偵訊中
    供稱：「（問：林科印是否曾拿一包安非他命寄放在你家？）是的。他是被捉的
    前一個月左右拿予我的，他是在外面交予我的... 後來他打電話予我說他是因怕
    被家人發現，才將安非他命先寄放我這裡一陣子。後來他在今年五月二十九日先
    打電話予我說要來拿那包東西，之後他來我家，我就將東西拿予他... 」等語（
    見偵查卷第十七頁），則被告就伊發現受寄之物為安非他命後，究係主動打電話
    予林科印，或係林科印打電話予伊，及八十九年五月二十九日林科印如何前來取
    回安非他命等節，於偵查中及本院審理中所供，出入甚鉅，其前揭所辯是否可採
    ，已非無疑。況被告既於收受林科印交付之物後，旋得知該物為安非他命，縱林
    科印未即時前來取回，被告亦可將之交予警方或為其他合法之處理，其竟仍為林
    科印保管逾一月，如何能謂無寄藏禁藥之犯行？至證人林科印雖於八十九年十一
    月七日偵訊中附和被告當日所供「（問：林科印究竟有無寄放安非他命在你那裡
    ？）沒有。」、「（問：何之前開庭都說有？）那是因為林科印叫我這麼說的，
    他說他會怕」等語，證稱伊並未寄放安非他命在被告處，先前係因害怕始叫被告
    如此供稱云云，惟嗣經檢察官將二人隔離訊問結果，被告甲○○供稱：五月二十
    九日林科印帶警察來伊家裡，將伊和林科印一起銬在客廳，警察則到房間裡，林
    科印就告訴伊說他告訴警察他曾把安非他命放在伊這裡，後來林科印勒戒出所後
    ，有一天就打電話給伊說：「如果檢察官問起，你就說我有將安非他命放在你那
    邊」云云，證人林科印則供稱：伊於八十九年六月底勒戒完畢出所，七月間在基
    隆時約被告出來在他家附近見面，伊就告訴被告如果有人問起，就說安非他命是
    伊寄放在被告處，但並未與被告約定詳細說詞云云（見偵查卷第二十四頁），則
    證人林科印與被告就其係如何要被告甲○○供承為證人寄藏安非他命乙節，二人
    供述情節差異極大，足徵證人前揭證言，純係迴護之詞，不足採信。另證人林科
    印於八十九年五月二十九日遭警查扣之物確含有甲基安非他命成份，此有憲兵司
    令部八十九年六月十七日（８９）綱得字第０７９６１號鑑驗通知書一紙在卷可
    稽。本件事證明確，被告犯行堪予認定，應依法論科。
二、查「安非他命類」業經行政院衛生署於六十九年十二月八日以衛署字第三０一一
    二四號公告列入禁藥管理，並自同月十日生效，為藥事法第二十二條第一款規定
    之禁藥。核被告甲○○所為，係犯藥事法第八十三條第一項寄藏禁藥安非他命罪
    嫌。被告持有安非他命之低度行為，應為寄藏安非他命之高度行為所吸收，不另
    論罪。查被告有如事實欄所列之徒刑執行情形，其於五年內再犯本件有期徒刑以
    上刑之罪為累犯，應依法加重其刑。爰審酌被告之品行、犯罪之動機、目的所生
    危害及其犯罪後態度等一切情狀，量處如主文所示之刑，並諭知易科罰金之折算
    標準，以示儆懲。
據上論斷，應依刑事訴訟法第二百九十九條第一項前段，藥事法第八十三條第一項，
刑法第十一條前段、第四十七條、第四十一條，罰金罰鍰提高標準條例第一條前段、
第二條，判決如主文。
本案經檢察官黃士元到庭執行職務。
中      華      民      國      九十    年      四      月    二十四    日
                                      臺灣基隆地方法院刑事第三庭
                                              法  官  姚  貴  美
右正本證明與原本無異。
對於本件判決如有不服，應於收受送達後十日內，向本院提出上訴書狀，上訴於臺灣
高等法院，並按他造當事人之人數附具繕本。
                                              書記官  明  祖  斌
中      華      民      國      九十      年    五       月   三十      日
附錄論罪法條
藥事法第八十三條第一項：
明知為偽藥或禁藥，而販賣、供應、調劑、運送、寄藏、牙保、轉讓或意圖販賣而陳
列者，處五年以下有期徒刑，得併科新臺幣十萬元以下罰金。


司法院資訊處製作；財團法人民間司法改革基金會備份。
